【裁判字號】    92,交抗,857
【裁判日期】    921231
【裁判案由】    違反道路交通管理處罰條例
【裁判全文】
臺灣高等法院交通事件裁定                        九十二年度交抗字第八五七號
    抗  告  人
    即受處分人  甲○○○
右抗告人因違反道路交通管理處罰條例案件，不服台灣桃園地方法院中華民國九十二
年六月十九日裁定（九十二年度交聲字第二○○號；原處分案號：壢監裁字第裁五三
—Ｄ一Ａ八八０九三八號），提起抗告，本院裁定如左：
    主  文
抗告駁回。
    理  由
一、按「在設有禁止停車標誌、標線之處所停車者，處新臺幣（以下同）六百元以上
    一千二百元以下罰鍰」，道路交通管理處罰條例第五十六條第一項第四款訂有明
    文。又道路交通管理處罰條例關於車輛駕駛人之處罰，如應歸責於車輛所有人者
    ，處罰車輛所有人，該條例第八十五條第三項定有明文。又處理機關對於逕行舉
    發之違反道路交通管理事件，其汽車所有人已到案告知違規駕駛人姓名、住址者
    ，應即另行擇期通知違規駕駛人到案依法處理，汽車所有人逾期不到案或不告知
    違規駕駛人之姓名、住址者，依道路交通管理處罰條例第八十五條第三項規定處
    罰汽車所有人，違反道路交通管理事件統一裁罰標準及處理細則第二十四條亦有
    明文。
二、原裁定略以：駕駛人趙志達確實於九十二年三月二十日上午十一時十五分許，將
    異議人即受處分人所有之ＳＧＯ—八九三號輕機車，停放於設有禁止停車標線之
    桃園市○○路上，有桃園縣政府警察局舉發違規照片一張、桃園縣警察局舉發違
    反道路交通管理事件通知單一紙附卷可稽，是違規停車之事實甚為明確。異議人
    雖辯稱：原先機車車頭係停放在汽車停車格格內，車尾停放於黃線位置，與舉發
    照片上機車係整部停在黃線上不同，應是後來被拖吊業者移動所致云云，然無證
    據以佐其說，異議人徒託空言，已難遽採。且現今拖吊業者執行拖吊業務，必有
    警員在旁監督，此為眾所周知之事實，則拖吊業者亦無在警員監督之下，仍堂而
    皇之，搬動異議人機車，製造異議人違規假象之理。況拖吊業者、值勤員警與異
    議人、趙志達均不相識，亦非在該處營業或佔用地盤等類可比，衡情渠等亦無誣
    指異議人違規之必要。是故異議人所辯尚難採信等語。
三、本件抗告意旨略以：拖吊業者執行拖吊業務，務必有警員在旁監督，本件抗告人
    並不知情等語。
四、經查：本件駕駛人趙志達確實於九十二年三月二十日上午十一時十五分許，將抗
    告人所有之ＳＧＯ—八九三號輕機車，停放於設有禁止停車標線之桃園市○○路
    上，有桃園縣政府警察局舉發違規照片一張、桃園縣警察局舉發違反道路交通管
    理事件通知單一紙附卷可稽，是上開汽車違規停車之事實，已甚為明確。抗告人
    雖辯稱：原先機車車頭係停放在汽車停車格格內，車尾停放於黃線位置，與舉發
    照片上機車係整部停在黃線上不同，應是後來被拖吊業者移動所致云云，然並無
    證據以佐其說，抗告人空言否認照片之真正，已難遽採。且現今拖吊業者執行拖
    吊業務，必有警員在旁監督，此為眾所周知之事實，則拖吊業者亦無在警員監督
    之下，仍堂而皇之，任意搬動抗告人之機車，製造抗告人違規假象之理。況拖吊
    業者、值勤員警與抗告人及趙志達均不相識，衡情渠等亦無誣指抗告人違規之必
    要。是故，抗告人所辯尚難採信。抗告人又辯稱：當日趙志達停放機車，並未影
    響交通，且趙志達係騎乘機車至國稅局辦事，取締位置係在國稅局辦公大樓前，
    則政府本應提供民眾機車停車場，以方便民眾洽公辦事，然該處不僅只設有供汽
    車停車之停車格，反又在國稅局前非供人民通行之無階梯處，不當設置黃線禁止
    民眾停放機車，顯屬擾民云云，姑不論汽機車停車格、紅黃線等交通標誌、標線
    之設置，係行政裁量之範圍，其妥當與否，並非法院所得審查，即由常情以觀，
    道路交通標誌、標線之設置，係道路交通主管機關衡酌一地之交通流量、地形、
    人口、市容等因素，妥為通盤檢討設計，以管制該處路況，維護行旅及交通安全
    而來，其設置之妥當性與否，絕非由抗告人憑一己即可漫指其設置不當。而道路
    交通標誌、標線一旦設置，即生相應之規範效力，如有違背自應處罰，並無如未
    妨害交通，即可不予處罰之規定。是抗告人此部分所辯，仍無可採。又查本件駕
    駛人雖係抗告人之夫趙志達，而非抗告人，惟抗告人在收受原處分機關裁決書前
    ，並未到案向原處分機關敘明此節，而係逕行具狀聲明異議。本件又係逕行舉發
    案件，有舉發違規通知單在卷可考。是原處分機關於裁決當時，並不知真正駕駛
    人為何人，乃據以對車輛所有人即抗告人裁處，並無不合，併予敘明。綜上，本
    件原處分機關認抗告人違規停車，據以裁處罰鍰六百元，並無不合，原裁定認聲
    明異議無理由而予駁回，自無不當，抗告人抗告意旨，仍執前詞辯稱拖吊業者執
    行拖吊業務，務必有警員在旁監，本件抗告人並不知情等語，指摘原裁定不當，
    其抗告為無理由，應予駁回。
據上論結，應依道路交通案件處理辦法第二十六條，刑事訴訟法第四百十二條，裁定
如主文。
中      華      民      國    九十二    年     十二     月    三十一    日
                              台灣高等法院交通法庭
                                  審判長法  官  陳  正  雄
                                        法  官  許  宗  和
                                        法  官  許  錦  印
右正本證明與原本無異。
不得再抗告。
                                        書記官  楊  妙  恩
中      華      民      國    九十三    年      一      月      二      日


司法院資訊處製作；財團法人民間司法改革基金會備份。
